Archives papier de Jean-Noël Jeanneney président-directeur général de Radio France et de Radio France Internationale de 1982 à 1986 (1964-1986)
Archives nationales
- Radio France, 1964-1986; 20140048/1-20140048/248
  - Relations de Radio France avec les organismes partenaires de l'audiovisuel, 1977-1986; 20140048/211-20140048/246
    - Organismes nationaux, 1977-1986; 20140048/211-20140048/233
      - Chaînes de télévisions, 1981-1986; 20140048/217-20140048/221
        - Antenne 2, 1982-1986; 20140048/218
          Nomination de Jean-Claude Héberté à la présidence d'Antenne 2: coupures de presse (1984).
          Correspondance (1984-1986).
        - FR3, 1981-1985; 20140048/219
          Correspondance et notes échangées avec André Holleaux (Président-directeur général de FR3) (1981-1985).
          Tracts syndicaux (1981-1985).
        - Canal+ et 5e chaîne, 1984-1985; 20140048/220
          Canal +: dossier pour la conférence de presse du 2 octobre 1984.
          5e chaîne: documentation sur le projet de « 5e chaîne » (1985).
        - Radio-Télévision Française d'Outre-mer, 1983-1986; 20140048/221
          Correspondance et notes échangées avec René Mahé (Président-directeur général de Radio-Télévision Française d'Outre-mer) (1983-1986).
          Correspondance et notes échangées avec Jacques Vistel (Président-directeur général de Radio-Télévision Française d'Outre-mer) (1986).
      - Régie Française de Publicité (RFP), 1980-1986; 20140048/222
        Correspondance échangée avec Philippe Le Menestel (Président de la RFP) (1980-1984).
        Correspondance échangée avec François Giquel (Président de la RFP) (1984-1986).
        Rencontre entre Jacqueline Baudrier et Philippe Le Menestel le 23 septembre 1980): dossier de réunion.
        Rencontre entre Michèle Cotta et Philippe Le Menestel le 17 septembre 1981: dossier de réunion.
        Rencontre entre Jean-Noël Jeanneney et François Giquel le 20 septembre 1984: notes manuscrites, compte rendu.
        Comité de gestion de Radio France le 4 décembre 1984: dossier de réunion.
        Réunions du 2 avril et 15 octobre 1985 entre RFP et Radio France: dossiers de séance, compte rendu de la réunion, protocole d'accord entre RFP et Radio France.
        Avenants annuels à la convention passée entre Radio France Internationale et la Régie Française de Publicité pour les campagnes 1983 et 1984 (1984).
        Brochure « RFP Publicité collective sur France Inter » (1980).
        Brochure « RFP France Inter 1983 ».
        Brochure « RFP France Inter » [début 1985].
        Brochure « RFP Le réseau local de Radio France » (mars 1985).
        Brochure « RFP France Inter » [début 1986].
        Brochure RFP (1986).
      - Société financière de radiodiffusion (SOFIRAD), 1981-1986; 20140048/223
        Correspondance échangée avec Michel Caste (Président-directeur général) (1981-1983).
        Correspondance échangée avec Jacques Pomonti (directeur délégué de la SOFIRAD) (1982)
        Correspondance échangée avec Bernard Miyet (directeur général de la SOFIRAD) (1983-1984).
        Correspondance échangée avec Gérard Unger (directeur général de la SOFIRAD) (1985).
        La lettre des médias n°4 « La fin d'un empire » (10 mars 1986).
      - Société française de production et de création audiovisuelle (SFP), 1978-1986; 20140048/224
        Correspondance (1978-1986).
      - Groupement Informatique pour la Radiodiffusion et la Télévision (GIRATEV) puis Groupement Informatique de l'Audiovisuel (GIA), 1981-1983; 20140048/225
        Participation de Radio France aux Assemblées générales et Conseil d'Administration du GIRATEV (1981-1983) puis du GIA (1983-1986): correspondance, ordres du jour, procès-verbaux, documents de travail (1981-1986).
      - Institut national de l'audiovisuel (INA), 1979-1986; 20140048/226
        Correspondance échangée avec Gabriel de Broglie (Président de l'INA) (1979-1981).
        Correspondance échangée avec Joël Le Tac (Président de l'INA) (1981-1982).
        Correspondance échangée avec Jacques Pomonti (Président de l'INA) (1983-1986).
        Relations entre l'INA et Radio France en matière de formation professionnelle, d'utilisation et de valorisation des archives sonores du secteur public: correspondance (1981-1984), rapport de mission sur les archives des radios régionales et locales de service public réalisé par Annie Laurence et Denis Maréchal (1983), note « La formation professionnelle de Radio France et l'INA » (1986).
      - TéléDiffusion de France (TDF), 1982-1986; 20140048/227-20140048/233
        - Conseils d'administration, 1982-1986; 20140048/227-20140048/231
          - 1982-1983, 20140048/227
            Dossiers des séances du 27 septembre 1982, 14 février, 25 avril, 13 juin, 1er août, 10 octobre, 28 octobre, 5 décembre 1983.
          - 1984, 20140048/228
            Dossiers des séances du 23 janvier, 27 février, 16 avril, 28 mai, 10 août, 5 novembre 1984.
          - 1985, 20140048/229
            Dossiers des séances du 4 février, 15 avril, 10 juin, 30 octobre, 10 décembre 1985.
          - 1986, 20140048/230-20140048/231
            - Janvier-février, 1986; 20140048/230
              Dossiers des séances du 13 janvier, 19 février 1986.
            - Mars-octobre, 1986; 20140048/231
              Dossiers des séances du 12 mars, 4 juillet, 23 octobre 1986.
        - Relations entre TDF et Radio France, 1983-1986; 20140048/232
          Correspondance et notes échangées avec Jean Autin (Président de TDF et de l'UER) (1974-1982).
          Correspondance et notes échangées avec François Schoeller (Président de TDF) et Pascal Machuel (directeur général de TDF) (1983-1986).
        - Publication sur la situation des réseaux, 1982-1986; 20140048/233
          « TéléDiffusion de France 1975-1982 ».
          « Situation des réseaux 1985 ».
          « Situation des réseaux 1986 ».
    - Organismes internationaux, 1975-1986; 20140048/234-20140048/246
      - Union Européenne de Radiodiffusion (UER), 1980-1985; 20140048/234-20140048/237
        - 1980-1981, 20140048/234
          Réunion du groupe d'étude sur l'Avenir de l'Union à Genève les 12-13 septembre 1980: rapport (1980).
          Commission des programmes de radio à Locarno les 16-18 octobre 1980: questionnaire (1980).
          Réunion du groupe d'étude sur l'Avenir de l'Union à Bruxelles les 5-6 novembre 1980: comptes rendus, correspondance (1980).
          Conseil d'administration de l'UER les 5-6 décembre 1980 à Agaba: comptes rendus, correspondance (1980).
          Réunion du groupe d'étude sur l'Avenir de l'Union à Bruxelles les 30 et 31 janvier 1981: comptes rendus, correspondance (1981).
          Assemblée générale de l'UER à Genève les 26-29 juin 1981: procès-verbal.
          Démission de Jacqueline Baudrier à l'occasion de son départ de son poste de Présidente de Radio France: correspondance (1981).
        - 1982, 20140048/235
          Assemblée générale de l'UER à Killarney les 25-28 juin 1982: programme, correspondance (1982).
          Réunion du Bureau de l'UER à Stockholm le 10 septembre 1982: comptes rendus, correspondance (1982).
          37e session ordinaire de la commission des programmes radio à Athènes les 14-16 octobre 1982: programme, comptes rendus, correspondance (1982).
          Conseils d'administration et réunions des groupes de travail: comptes rendus (novembre-décembre 1982)
          Démission de Michèle Cotta à l'occasion de son départ de son poste de Présidente de Radio France: correspondance (1982).
        - 1983, 20140048/236
          Conseils d'administration et réunions des groupes de travail: comptes rendus (janvier-mars 1983).
          Réunion du Bureau de la commission des programmes de radio de l'UER à Vienne le 2 mars 1983: comptes rendus des groupes de travail (1983).
          38e session ordinaire de la commission des programmes de radio de l'UER à Lisbonne les 7-9 avril 1983: ordre du jour, liste des participants, comptes rendus des groupes de travail (1983).
          39e session ordinaire de la commission des programmes de radio à Genève les 12-14 octobre 1983: comptes rendus (1983).
          Correspondance (1983).
        - 1984-1985, 20140048/237
          Colloque sur l'avenir des orchestres radiophoniques à Francfort les 2-4 avril 1984: rapport.
          Réunion du Bureau de l'UER à Copenhague le 24 septembre 1984: comptes rendus, correspondance (1984).
          Réunion du Bureau de la commission des programmes de radio de l'UER à Genève le 8 mars 1985: ordre du jour, comptes rendus (1985).
          Rencontre sur « Radio et publicité » à Torremolines les 6-9 mai 1985: invitation.
          21e symposium de l'UER chargé de l'étude des problèmes et questions connexes à Rome les 2-5 octobre 1985: questionnaire, rapport (1985).
          Réunion du Bureau de la commission des programmes de radio de l'UER à Madrid le 11 septembre 1985: ordre du jour, comptes rendus (1985).
          Liste des réunions de l'UER entre 1982 et 1985 (octobre 1985)
          Correspondance (1984-1985).
      - Communauté Radiophonique des Programmes de Langue Française (CRPLF), 1982-1986; 20140048/238-20140048/242
        - 1982, 20140048/238
          Commission d'information de la CRPLF les 24-25 mars 1983 à Paris: correspondance (1982).
          62e session de la CRPLF à Avignon les 19-21 mai 1982: rapport.
          63e session de la CRPLF à Bruxelles les 17-19 novembre 1982: programme, ordre du jour, liste des participants, problèmes généraux, communiqué.
        - 1983, 20140048/239
          Préparation de la manifestation « 24 juin: d'un soleil à l'autre, les 24 heures de la francophonie »: compte rendu de la réunion du 2 mars 1983.
          64e session de la CRPLF à Montréal les 8-10 juin 1983: liste des participants, ordre du jour, comptes rendus des commissions culturelle, musique, projets généraux - animation, information, compte rendu du groupe de travail sur la réévaluation de la structure et des travaux de la communauté (1983).
          65e session de la CRPLF à Lausanne les 10-12 novembre 1983: liste des participants, ordre du jour, comptes rendus des commissions culturelle, musique, animation (1983).
        - 1984, 20140048/240
          La grande traversée sur France Inter, 23-24 juin 1984: dossier de la conférence de presse (mai 1984).
          67e session de la CRPLF à Montréal les 29-30 novembre 1984: liste des participants, ordre du jour, comptes rendus des commissions culturelle, musique, animation, information (1984).
          Collaboration CRPLF - Radio France « Histoire de la radio pendant la seconde guerre mondiale en Belgique, au Canada, en Suisse et en France »: correspondance (1984).
        - 1985, 1984-1985; 20140048/241
          68e session de la CRPLF à Fribourg les 12-14 juin 1985: liste des participants, ordre du jour, comptes rendus des commissions culturelle, musique, animation, information (1985), comptes rendus du groupe de travail des radios régionales et locales (1985), compte rendu du groupe de travail « Radio 5 » (1984).
          69e session de la CRPLF à Paris les 20-22 novembre 1985: liste des participants, ordre du jour, comptes rendus des commissions culturelles, musique, animation, information, compte rendu du groupe de travail des radios régionales et locales belges et françaises (1985).
        - 1986, 20140048/242
          70e session de la CRPLF à Bruxelles les 20-21 mai 1986: ordre du jour, comptes rendus des commissions et des groupes de travail (1986).
          71e session de la CRPLF à Montréal les 29-31 octobre 1986: liste des participants, comptes rendus des commissions et des groupes de travail (1986).
      - Commission mixte franco-allemande de radiodiffusion, 1975-1986; 20140048/243
        Session à Cologne les 2-3 octobre 1975: correspondance.
        Déjeuner avec Willibald Hilf (Président de la Commission mixte franco-allemande) le 21 avril 1978: notes, correspondance.
        Déjeuner avec Hubert Rohde (directeur de la Radio Sarroise) le 27 septembre 1978: notes, correspondance.
        23e session à Paris le 6 novembre 1979: compte rendu.
        24e session à Sarrebruck les 5-6 novembre 1980: compte rendu.
        26e session à Munich le 26 novembre 1981: correspondance.
        27e session à Paris le 4 novembre 1982: ordre du jour, correspondance, discours.
        Colloque « La France et la République Fédérale d'Allemagne. Culture, économie et politique depuis 1949 » à Paris les 11-14 octobre 1983: synthèse des travaux.
        28e session à Paris le 24 octobre 1983: compte rendu, correspondance.
        Remise du 2e prix Franco-Allemande de la meilleur émission de Radio à RFI le 23 février 1984: note.
        29e session à Paris le 30 octobre 1984: compte rendu, correspondance.
        30e session à Francfort les 24-25 octobre 1986: ordre du jour, programme, compte rendu, correspondance.
        31e session à Paris le 7 novembre 1986: dossier de réunion., compte rendu.
      - Association des Correspondants des Radios et Télévisions Étrangères à Paris (CRETE), 1975-1985; 20140048/244
        Correspondance échangée avec Heiko Engelkes (Président du CRETE) (1975-1985).
      - Université Radiophonique et Télévisuelle Internationale (URTI), 1980-1984; 20140048/245
        Correspondance et notes échangées avec Gérard Mourgue (secrétaire général de l'URTI) et Gabriel de Broglie (Président de l'URTI) (1980-1984).
        La Lettre de l'URTI n°2, 9, 12-14 (1983-1984).
        Assemblée générale de l'URTI les 18-20 mai 1983: programme, documents préparatoires, correspondance.
        Assemblée générale de l'URTI les 16-18 mai 1984: programme, liste des participants, rapport d'activité 1983-1984, documents préparatoires, correspondance.
      - Conseil International des Radios-Télévisions d'Expression Française (CIRTEF), 1981-1986; 20140048/246
        Deuxième Conférence générale du CIRTEF les 21-25 septembre 1981 à Paris: actes.
        Réunion du Bureau de direction les 1er-2 avril 1982 à Bruxelles: correspondance, rapport de mission de Claude Ernoult (21 avril 1982), compte rendu.
        Réunion des 29 et 30 juin 1982 à Genève: correspondance, Bulletin CIRTEF n°4 « Prix CIRTEF de coréalisation » (octobre-décembre 1982).
        Réunions du Bureau du CIRTEF les 30 janvier et 1er février 1983 à Marseille et le 2 mai 1983 à Hammamet (Tunisie): note de Claude Ernoult à Jean-Noël Jeanneney, rapport des réunions du Bureau des 30 janvier et 1er février 1983 et du 2 mai 1983.
        Conférence générale Biennale les 2-5 mai 1983 à Hammamet: actes, rapport de Claude Ernoult, procès-verbal des délibération.
        Réunion du Bureau du CIRTEF le 18 novembre 1983: rapport.
        Conférence générale du CIRTEF du 4-7 juin 1985 à Montréal: documentation préparatoire, actes (1985).
        Réunion du Bureau du CIRTEF les 18-20 septembre 1985: compte rendu de mission de Claude Ernoult.
        Réunion des directeurs de programmes de télévision les 15-16 octobre 1986: compte rendu (1986).
        Statuts: statuts au 5 juin 1985, compte rendu de la commission « ad hoc » des 18-19 septembre 1985, correspondance (1985-1986).
        Correspondance et notes échangées avec François Provencher puis René Schenker (secrétaires général du CIRTEF) (1981-1983).
- Radio France Internationale, 1980-1986; 20140048/247-20140048/282
  - Statuts, missions et instances, 1982-1986; 20140048/247-20140048/256
    - Plan de développement, convention annuelle avec le Ministère des relations extérieures, statuts, organigrammes et Cahier des charges, 1982-1985; 20140048/247
      Plan de développement 1983-1987, projet de plan de développement: « Développement des activités de Radio France Internationale 1982-1983-1984 et au-delà » (février 1982); application du plan de développement: brochure « Organisation de Radio France Internationale de juin à décembre 1982 », brochure « Organisation de Radio France Internationale en mai 1983 », brochure « RFI en chiffre » (1983), coupure de presse « Radio France Internationale dresse un premier bilan de son plan de développement » (17 juillet 1984), note « RFI une société en pleine expansion. Le point sur le plan de développement 1983/1987 » (1985).
      Convention annuelle entre le Ministère des relations extérieures et RFI concernant les activités de RFI, 1983: projet de convention pour 1983 (1982); 1985: projet de convention pour 1985 (1984), convention (1985).
      Statuts (1983).
      Organigrammes de juin 1983 et avril 1984.
      Cahier des charges: compte rendu d'exécution de l'année 1983, compte rendu d'exécution de l'année 1984.
    - Instances, 1982-1986; 20140048/248-20140048/256
      - Conseils d'administration et Assemblées générales, 1982-1986; 20140048/248-20140048/252
        - 1982-1983, 20140048/248
          Conseil d'administration du 29 novembre 1982, premier Conseil d'administration
          Composition du conseil: lettre de Jean-Noël Jeanneney à André Bellon député des Alpes-de-Haute-Provence, lettre de Jean-Noël Jeanneney à Robert-André Vivien député du Val-de-Marne (15 novembre 1982).
          Conseil d'administration du 27 juillet 1983: dossier de séance, procès-verbal
          Ordre du jour: Approbation du compte rendu de la réunion du 29 juin 1983, Examen du budget, Situation budgétaire (exploitation) au 30 juin 1983, Budget d'équipement 1983 (résultats au 30 juin 1983), Prévisions de résultats d'exploitation au 31 décembre 1983, Proposition d'utilisation des résultats 1983, Projet de budget 1984, Suite de l'examen du Cahier des charges de la société.
          Conseil d'administration du 21 septembre 1983: dossier de séance, procès-verbal
          Ordre du jour: Approbation du compte rendu de la séance du 27 juillet 1983, Projet de budget pour 1984, Hypothèse de développement des équipements de diffusion ondes courtes, Grille des programmes au 28 septembre, Nouvel organigramme de RFI.
          Conseil d'administration du 23 novembre 1983: dossier de séance, procès-verbal
          Ordre du jour: Examen du compte rendu de la séance du 21 septembre 1983, Financement des émissions pour les travailleurs immigrés, Budget révisé pour 1983 et situation au 31 octobre, Émission vers l'Asie du Sud-Est, Communication sur le colloque des directeurs des Radios Télévisions africaines.
          Conseil d'administration du 14 décembre 1983: dossier de séance, procès-verbal
          Ordre du jour: Examen du budget de RFI pour 1984
        - 1984, 20140048/249-20140048/250
          - Février-mai, 1984; 20140048/249
            Conseil d'administration du 1er février 2004: dossier de séance, procès-verbal
            Ordre du jour: Examen des comptes rendus des séances du 23 novembre et 14 décembre 1983, Projet de contribution d'un groupement d'intérêt économique entre RFI, TDF, l'INA et FMI, Projet de budget d'équipement pour 1984, Aménagement de la grille des programmes.
            Conseil d'administration du 4 avril 1984: dossier de séance, procès-verbal
            Ordre du jour: Approbation du compte rendu de la réunion du 1er février 1984, Projet d'accord avec la Deutsche Welle pour le relais des programmes de RFI à partir du site de Sri Lanka, Projet d'aménagement des émissions destinées aux travailleurs étrangers, Rapport sur l'opération RFI à Abidjan à l'occasion de la 14e Coupe des Nations du 27 février au 20 mars 1984, Information des administrateurs sur la représentation des salariés au Conseil d'administration.
            Conseil d'administration du 15 mai 1984, dossier de séance, procès-verbal
            Ordre du jour: Approbation du compte rendu de la réunion du 4 avril 1984, Examen des comptes de la société pour l'exercice 1983, Le traitement de l'information à RFI
          - Juin-novembre, 1984; 20140048/250
            Conseil d'administration et Assemblée générale des actionnaires du 27 juin 1984: dossier de séance, compte rendu de l'Assemblée générale des actionnaires, procès-verbal
            Ordre du jour: Approbation du compte rendu de la séance du 15 mai 1984, Exécution du budget fonctionnel 1983, Approbation de la convention de transfert des biens, droits et obligations entre Radio France et RFI, Présentation du plan informatique de la société, Études de l'audience des programmes de la société
            Conseil d'administration du 1er août 1984: dossier de séance, procès-verbal
            Ordre du jour: Approbation du compte rendu de la séance du 27 juin, Comptes provisoires au 30 juin 1984, Budget prévisionnel pour 1985
            Conseil d'administration du 27 septembre 1984: dossier de séance, procès-verbal
            Ordre du jour: Approbation du compte rendu de la séance du 1er août 1984, Budget 1985: compte rendu du mandat donné au Président par le Conseil le 1er août 1984, Plan d'orientation informatique: définition et priorités, Orientations de la grille des émissions du direct au 1er octobre, Traitement de l'information au Service Mondial en français.
            Conseil d'administration du 22 novembre 1984: dossier de séance, procès-verbal
            Ordre du jour: Approbation du compte rendu de la séance du 27 septembre 1984, Projet de convention avec le ministère des Relations extérieures pour 1985, État prévisionnel des dépenses de la Société pour 1985, Questions diverses.
        - 1985, 20140048/251
          Conseil d'administration du 7 février 1985: dossier de séance, procès-verbal
          Ordre du jour: Démocratisation du secteur public, Résultats de l'élection des représentants des salariés au Conseil d'administration, Représentation du Comité d'entreprise au Conseil d'administration, Approbation du compte rendu de la séance précédente, Projet de requalification des crédits disponibles au 31 décembre 1984, Projet d'un accord avec Africa n°1 pour le relais des programmes de RFI en 1985, Traitement de l'information dans les émissions en langues étrangères.
          Conseil d'administration du 17 avril 1985: procès-verbal
          Conseil d'administration du 30 juillet 1985: dossier de séance, procès-verbal
          Ordre du jour: Approbation du compte rendu de la séance précédente, Examen des comptes de l'exercice 1984, Compte provisoires au 30 juin 1985, Approbation du rapport du Conseil d'administration à l'Assemblée générale des actionnaires, Examen de l'état prévisionnel des recettes et des dépenses de l'exercice 1986
          Assemblée générale du 26 septembre 1985: dossier de séance
          Conseil d'administration du 7 novembre 1985: dossier de séance, procès-verbal
          Ordre du jour: Approbation du compte rendu de la séance du 30 juillet 1985, Examen de l'État prévisionnel des recettes et des dépenses pour l'exercice 1986, Nouvelle grille des programmes au 29 septembre 1985.
        - 1986, 20140048/252
          Conseil d'administration du 9 janvier 1986: dossier de séance, procès-verbal
          Ordre du jour: Présentation des représentants du Comité d'entreprise au Conseil d'administration, Élection des représentants des salariés au Conseil d'administration, Approbation du compte rendu de la séance du 7 novembre 1985, Nouvelle grille des émissions pour les communautés étrangères en France, Compte rendu de la mission RFI/TDF effectuée à Colombo du 16 au 22 décembre 1985, auprès de la Sri Lanka Broadcasting Corporation, Approbation du projet de convention pour 1986 entre le Ministère des Relations Extérieures, le secrétariat d'État auprès du Premier Ministre chargé des Techniques de la Communication et de RFI.
          Conseil d'administration du 11 mars 1986: dossier de séance, procès-verbal